臺灣桃園地方法院刑事判決　　　　　　　 94年度易字第103號
公　訴　人　臺灣桃園地方法院檢察署檢察官
被　　　告　丁○○
　　　　　　　　　　　(
上列被告因毀損等案件，經檢察官提起公訴（93年度偵字第1565
4號），本院判決如下：
    主  文
丁○○連續以加害身體、名譽之事，恐嚇他人致生危害於安全，
處有期徒刑陸月，如易科罰金，以參佰元折算壹日；又損壞他人
之自用小客車之引擎蓋鈑金，足以生損害於他人，處拘役參拾日
，如易科罰金，以參佰元折算壹日；又損壞他人之自用小客車之
前擋風玻璃、右後三角窗玻璃及引擎蓋、車頂、右後車身之烤漆
，處拘役伍拾日，如易科罰金，以參佰元折算壹日。應執行有期
徒刑陸月，拘役柒拾伍日，有期徒刑、拘役如易科罰金，均以參
佰元折算壹日。
    事  實
一、丁○○（原名鍾弘芝）與丙○○原係男女朋友關係，惟於民
    國93年6 月間，二人因感情及債務糾紛，轉而交惡，丁○○
    竟基於恐嚇危害安全之概括犯意，自93年6 月13日起至同年
    8 月23日止，連續多次以其使用之門號0000000000、000000
    0000、0000000000號行動電話，發送「有次在賓館用手機拍
    下你的裸照，記得沒？最好你選擇善意處事」、「忘了告訴
    你，我還有你高潮時自錄的床第情話，真糟糕」、「等我這
    兩天離完婚，妳他媽的給我注意點」、「我咧塞柃木的，讓
    你在學校及補教界身敗名裂」等內容之簡訊，至丙○○所使
    用之門號0000000000號、0000000000號行動電話，而以此等
    加害身體、名譽之事恫嚇丙○○，使丙○○心生畏懼，致生
    危害於安全。
二、丁○○另於93年8 月8 日17時許，偕同其前妻甲○○前往丙○○位於桃園縣桃園市○○街61號住處，欲與丙○○當面解
    決感情糾葛，詎甲○○因不滿丙○○已久，見丙○○所有之
    車牌號碼0155-HE 號自用小客車停放在上址騎樓，即自行基
    於毀損他人財物之犯意，持丁○○所有之安全帽1 頂，砸破
    該自用小客車之前擋風玻璃，並將該車之引擎蓋及右前車身
    之鈑金砸凹（甲○○此部分毀損之犯行，另以簡易判決處刑
    ）。而丁○○本於馬路上觀望，嗣因丙○○不肯出面，始個
    別萌生毀損他人財物之犯意，亦以拳頭搥凹該自用小客車部
    分引擎蓋之鈑金，使該部位之鈑金喪失保護車體及美觀之效
    用，足以生損害於丙○○。
三、丁○○於93年8 月23日凌晨4 時許，因其位於臺北縣鶯歌鎮
    宏德新村125 號之住處門口，遭不詳人士潑灑油漆，乃懷疑
    係丙○○所為，竟另萌生毀損他人財物之犯意，於同日凌晨
    5 時許，前往丙○○上揭住處騎樓，持紅色及白色油漆，潑
    灑於丙○○上開自用小客車之前擋風玻璃、右後三角窗玻璃
    及引擎蓋、車頂、右後車身之烤漆，使上開部位喪失美觀之
    效用，致生損害於丙○○。
四、案經丙○○訴由桃園縣政府警察局桃園分局報告臺灣桃園地
    方法院檢察署檢察官偵查起訴。
　　理  由
壹、有罪部分：
一、訊據被告丁○○除否認有事實欄三所示之毀損犯行，並為後
    述辯解外，其餘犯罪事實，均據其於本院審理時坦承不諱。
    經查：
  (一)被告就其於事實欄一、二所示時間、地點，各有恐嚇告訴人
    丙○○及毀損上開自用小客車之犯行，業於本院審理時自白
    不諱，核與證人即告訴人丙○○於審理中證述之情節相符，
    並經證人即告訴人之母乙○○於審理時到庭證述屬實，且有
    簡訊內容紀錄1 份、門號0000000000及0000000000之中華電
    信（行動）資料查詢1 份、台灣大哥大股份有限公司用戶門
    號0000000000之雙向通聯紀錄1 份及車損暨現場照片22 張
    在卷可稽，堪認被告上揭任意性自白與事實相符，為可採信
    。
  (二)至被告就事實欄二所示毀損部分，雖諉稱：我並未用拳頭敲
    引擎蓋，我是拿安全帽砸，同案被告甲○○根本沒有砸云云
    ，然查：被告於同案被告甲○○持安全帽砸損上開自用小客
    車之前擋風玻璃等部位時，係站於馬路上並未參與，嗣因告
    訴人不肯出面，始自行以拳頭搥凹該自用小客車之部分引擎
    蓋鈑金一節，亦據證人丙○○於本院審理時到庭，結證：案
    發當時，我從2 樓監視器看到甲○○用安全帽猛砸我車子的
    擋風玻璃及引擎蓋，被告則是用拳頭砸，．．我確定是甲○○先拿安全帽猛砸我的車子，被告原本是在馬路上，並沒有
    動到我的車子，．．是到警察來的前一刻，被告喊「丙○○
    妳給我下來」之後，才用拳頭砸我車子的引擎蓋等語明確，
    並經證人乙○○於審理中證述：甲○○是拿安全帽砸擋風玻
    璃，被告用拳頭砸引擎蓋等語甚詳，足見被告此部分供述，
    顯係意在迴護同案被告甲○○，自無可採。
  (三)又關於事實欄三所示毀損部分，被告雖辯稱：案發當日凌晨
    4 時許，因我位於鶯歌鎮宏德新村125 號之住處門口遭人潑
    灑白色油漆，所以我在上開住處洗地板，並未到丙○○住處
    潑灑油漆，可能是吳仲凱所為云云。然其上揭毀損之犯行，
    業經證人乙○○於審理中到庭證稱：案發當日被告有先打電
    話到我家，由我接聽，被告叫我告訴丙○○說「丙○○叫人
    到他家潑油漆，他要報復」，我接到這電話後就沒睡覺，就
    到客廳去坐、打盹，約隔半個小時，警示燈亮了，我張開眼
    睛，從監視器的螢幕看到，我們那部車的前擋風玻璃的一半
    已經模糊掉了，我從陽台開門往下看，看到被告在我家拐角
    的地方，距離我家約一個房子的寬度，該處有一路燈，我看
    到被告回頭看有沒有人發現他，後來就消失掉了，我也來不
    及叫他，．我確定當日打電話來的人是被告，又被告站立位
    置距路燈很近，光線很亮，被告轉頭時，我看見他臉部正面
    ，確定就是被告等語綦詳，而被告於91年10月間曾在桃園縣
    桃園市○○街61號丙○○住處暫住約1 個月，暫住期間與丙○○、乙○○二人均互動頻繁、關係良好乙情，既為被告及
    證人乙○○於審理中所共認，顯見證人乙○○對於被告之相
    貌、身形，應甚熟悉，當無誤認之可能，再參以被告於審理
    中復自承：案發當日凌晨4 時許，我發現住處門口遭人潑漆
    ，當時直覺上認為係丙○○找她友人來潑的，所以打電話給
    丙○○，然係乙○○接聽等語，益徵被告於案發當日凌晨確
    因懷疑丙○○前來潑漆，而去電揚言報復，且證人乙○○甫
    接獲此一來電未久，即發現上開自用小客車遭人潑漆，並見
    被告在現場張望，是被告有此部分毀損之犯行，亦甚灼然。
    至被告上開所辯，顯係事後卸責之詞，要無可採。另證人甲○○到庭雖附和被告所辯，指稱：案發當日被告整晚在家，
    並未外出云云，然此不惟與上開事證有悖，且經本院將其與
    被告隔離訊問結果，渠二人就案發當日凌晨甲○○是否陪同
    被告在鶯歌鎮宏德新村125 號住處門口清洗地板、甲○○曾
    否協助提水、被告清洗地板有否回房繼續睡覺、被告母親前
    來該處之時機等重要情節，所為之供證均相齟齬，故證人甲○○此部分之證述，難認實情，尚不足採為被告有利之證據
    。
  (四)綜上所述，本件事證明確，被告犯行洵堪認定，應予依法論
    科。
二、核被告丁○○就事實欄一所示部分之所為，均係犯刑法第30
    5 條之恐嚇危害安全罪；就事實欄二、三所示部分之所為，
    則係犯同法第354 條之毀損罪。又關於事實欄二所示毀損部
    分，被告於同案被告甲○○持安全帽砸損上開自用小客車之
    前擋風玻璃等部位時，係站於馬路上，並未參與，嗣因告訴
    人不肯出面，始自行出拳搥凹該自用小客車之引擎蓋，已如
    前述，自難認渠二人間有何犯意聯絡或行為分擔，是公訴意
    旨認被告與甲○○就上揭毀損犯行，為共同正犯，尚有未洽
    ；且依本院調查證據結果，既無證據證明被告有參與同案被
    告甲○○毀損該自用小客車之前擋風玻璃、部分引擎蓋及右
    前車身鈑金之行為，則就此部分本應諭知被告無罪，惟因公
    訴人認被告上開犯嫌與本院前所論科者有實質上一罪關係，
    故不另為無罪之諭知，附此敘明。被告先後多次恐嚇危害安
    全之犯行，時間緊接，所犯係犯罪構成要件相同之罪名，為
    連續犯，應依刑法第56條規定，以一罪論，並加重其刑。另
    被告係因懷疑告訴人潑漆，方於事實欄三所示時間、地點，
    攜油漆潑灑告訴人上開自用小客車，足見其事實欄三所示該
    次毀損之犯行，係另行起意而為，尚難認與事實欄二所示毀
    損犯行，係基於概括犯意為之。是被告所為上開連續恐嚇危
    害安全及二次毀損之犯意各別，自應分論併罰。公訴人漏未
    斟酌此節，誤認被告前揭二次毀損之犯行，係基於概括犯意
    而為，亦有未洽。爰審酌被告之智識程度非差，竟不思以理
    性解決感情及債務問題，即遽對告訴人為本案犯行，對告訴
    人所生危害非輕，且迄今未與告訴人和解，以賠償損害，惟
    念其犯罪後尚知坦認部分犯行等一切情狀，就所犯各罪分別
    量處如主文所示之刑，並定其應執行之刑及就各宣告刑與執
    行刑分別諭知易科罰金之折算標準，以示懲儆。至未扣案之
    安全帽1 頂雖係被告所有，惟被告並未持以供犯毀損罪之用
    ，自不予宣告沒收。
貳、不另為無罪諭知部分
一、公訴意旨另以：被告丁○○繼而於93年8 月中旬，又至上開
　　丙○○住處前灑冥紙。因認被告此部分亦涉有刑法第305 條
    之恐嚇罪嫌。
二、惟按犯罪事實應依證據認定之，無證據不得認定其犯罪事實
    ；又不能證明被告犯罪者，應諭知無罪之判決，刑事訴訟法
    第154 條第2 項、第301 條第1 項分別定有明文；次按刑事
    訴訟上證明之資料，無論其為直接證據或間接證據，均須達
    於通常一般之人均不致於有所懷疑，而得確信其為真實之程
    度，始得據為有罪之認定，若其關於被告是否犯罪之證明未
    能達此程度，而有合理性懷疑之存在，致使無從形成有罪之
    確信，根據「罪證有疑，利於被告」之證據法則，即不得遽
    為不利被告之認定（最高法院76年度臺上字第4986號判例意
    旨參照），其以情況證據（即間接證據）斷罪時，尤須基於
    該證據在直接關係上所可證明之他項情況事實，本乎推理作
    用足以確證被告有罪，方為合法，不得徒憑主觀上之推想，
    將一般經驗上有利被告之其他合理情況逕予排除，此觀諸最
    高法院32年度上字第67號判例意旨亦甚彰明。
二、訊之被告堅詞否認涉有上開恐嚇之犯行，辯稱：灑冥紙部分
    ，應是臺北小劉所為，我未灑冥紙等語。而公訴人認被告涉
    犯此部分恐嚇罪嫌，無非係以告訴人丙○○之指訴、證人乙○○之證述及現場照片為其論據。然查：告訴人於警詢中雖
    指稱：被告最近常至我住處來鬧及破壞東西，灑冥紙云云，
    然於本院審理時即改稱：我不知道是誰灑冥紙，案發當日快
    天亮時，我母親聽到警報聲，就起來從監視器看到我車子都
    是紙錢，還有看到一個影子從轉角處晃出去，但她並未看到
    是誰等語；另證人乙○○於檢察官偵查時，固證稱：我在8
    月中旬從監視器看到被告向告訴人車子灑冥紙，當時灑冥紙
    是被告一人所做云云，惟於本院審理時亦改稱：我並未看到
    灑冥紙之人，因我們家是公務員家庭，除被告與告訴人有過
    節外，並未與人結怨，所以我推測應該是被告所為等語，可
    見證人乙○○及告訴人俱未目擊被告有何灑冥紙之行為，均
    僅憑被告與告訴人結怨一事，即分別於警詢及偵查中指稱：
    灑冥紙係被告所為云云，顯屬推測之詞，且無實際經驗為基
    礎，依刑事訴訟法第160 條規定，其二人前開不利於被告之
    指證，自不得作為認定被告有罪之證據。而現場照片既未拍
    攝到行為人，至多僅足證明告訴人住處有遭人灑冥紙而已，
    亦不足採為被告不利之認定。
三、綜上所述，被告所辯：未至告訴人住處灑冥紙等語，依本院
    調查證據之結果，尚非全然不可採信。是本件依現存證據，
    尚難認在客觀上已達於通常一般人均不致於有所懷疑，而得
    確信被告確曾犯罪之程度。此外復查無積極證據足認被告有
    何公訴人前揭所指恐嚇之犯行，揆諸前開說明，本應為無罪
    之諭知，然公訴人認此部份犯行，與前揭論罪科刑部份，有
    連續犯裁判上一罪之關係，故不另為無罪之諭知，以昭審慎
    。
據上論斷，依刑事訴訟法第299 條第1 項前段，刑法第56條、第
305 條、第354 條、第51條第6 款、第41條第1 項前段，罰金罰
鍰提高標準條例第1條前段、第2條，判決如主文。
本案經檢察官崔秉君到庭執行職務。
中　　華　　民　　國　　94　　年　　9 　　月　　29　　日
                刑事第十一庭 審判長法  官 蔡 榮 澤
                                   法  官 魏 于 傑
                                   法　官 丁 俊 成
以上正本證明與原本無異。
如不服本判決，應於判決送達後10日內向本院提出上訴狀（應附
繕本），上訴於臺灣高等法院。
     　　　　　　　　　　　　　　　書記官 簡 慧 瑛
中　　華　　民　　國　　94　　年　　9 　　月　　30　　日
附錄本案論罪科刑依據之法條：
刑法第305條：
以加害生命、身體、自由、名譽、財產之事，恐嚇他人致生危害
於安全者，處二年以下有期徒刑、拘役或三百元以下罰金。
刑法第354條：
毀棄、損壞前二條以外之他人之物或致令不堪用，足以生損害於
公眾或他人者，處二年以下有期徒刑、拘役或五百元以下罰金。
